de: Art des Dochtkerns: Ohne Kern; Baumwollkern; Papierkern; Zinkkern; Andere
pt-BR: Pavio tipo de núcleo: Sem núcleo; Com núcleo de algodão; Com núcleo de papel; Com núcleo de zinco; Outro
sl-SI: Vrsta jedra stenja: Brez jedra; Bombažno jedro; Papirnato jedro; Cinkovo jedro; Drugo
sk-SK: Typ knôtového jadra: Bez jadra; Bavlnené jadro; Papierové jadro; Zinkové jadro; Iné
en: Wick core type: Coreless; Cotton-cored; Paper-cored; Zinc-cored; Other
pt-PT: Tipo de núcleo do pavio: Sem núcleo; Com núcleo de algodão; Com núcleo de papel; Com núcleo de zinco; Outro
da: Kernetype for væge: Uden kerne; Med bomuldskerne; Med papirkerne; Med zinkkerne; Andet
cs: Typ jádra knotu: Bez jádra; S bavlněným jádrem; S papírovým jádrem; Se zinkovým jádrem; Jiný
nb: Type vekekjerne: Uten kjerne; Bomullskjerne; Papirkjerne; Sinkkjerne; Annet
ko: 심지 코어 유형: 코어리스; 면 코어; 종이 코어; 아연 코어; 기타
zh-CN: 灯芯类型: 无芯; 棉芯; 纸芯; 锌芯; 其他
zh-TW: 燭芯類型: 無芯; 棉芯; 紙芯; 鋅芯; 其他
es: Tipo de núcleo de la mecha: Sin núcleo; Núcleo de algodón; Núcleo de papel; Núcleo de zinc; Otro
ro-RO: Tipul de miez al fitilului: Fără miez; Cu miez din bumbac; Cu miez din hârtie; Cu miez din zinc; Altele
nl: Lont kern type: Zonder kern; Katoenen kern; Papieren kern; Zinken kern; Overig
el: Τύπος πυρήνα φυτιλιού: Χωρίς πυρήνα; Με βαμβακερό πυρήνα; Με χάρτινο πυρήνα; Με πυρήνα ψευδαργύρου; Άλλο
hr-HR: Vrsta jezgre fitilja: Bez jezgre; S jezgrom od pamuka; S jezgrom od papira; S jezgrom od cinka; Ostalo
pl: Typ rdzenia knota: Bez rdzenia; Rdzeń bawełniany; Rdzeń papierowy; Rdzeń cynkowy; Inne
sv: Vekekärntyp: Utan kärna; Bomullskärna; Papperskärna; Zinkkärna; Övrigt
vi: Loại lõi bấc: Không lõi; Lõi bông; Lõi giấy; Lõi kẽm; Khác
lt-LT: Dagties šerdies tipas: Be šerdies; Medvilnės šerdis; Popieriaus šerdis; Cinko šerdis; Kita
hu: Kanócmag típusa: Mag nélküli; Pamutmagvas; Papírmagvas; Cinkmagvas; Egyéb
th: ประเภทแกนไส้ตะเกียง: ไร้แกน; แกนฝ้าย; แกนกระดาษ; แกนสังกะสี; อื่นๆ
bg-BG: Тип сърцевина на фитила: Без сърцевина; С памучна сърцевина; С хартиена сърцевина; С цинкова сърцевина; Друго
ja: 芯コアタイプ: コアレス; コットンコア; ペーパーコア; ジンクコア; その他
tr: Fitil çekirdek tipi: Çekirdeksiz; Pamuk çekirdekli; Kağıt çekirdekli; Çinko çekirdekli; Diğer
it: Tipo di nucleo dello stoppino: Senza anima; Con anima in cotone; Con anima in carta; Con anima in zinco; Altro
fr: Type d’âme de la mèche: Sans âme; Âme en coton; Âme en papier; Âme en zinc; Autre
fi: Sydänlangan ytimen tyyppi: Sydämetön; Puuvillasydämellinen; Paperisydämellinen; Sinkkisydämellinen; Muu
ru: Тип сердечника фитиля: Без сердечника; С хлопковым сердечником; С бумажным сердечником; С цинковым сердечником; Другое